---
title: "(04) IANIGLA dataset"
author: "Ezequiel Toum"
date: "`r Sys.Date()`"
output: 
 rmarkdown::html_vignette:
   toc: true
vignette: >
  %\VignetteIndexEntry{(04) IANIGLA dataset}
  %\VignetteEngine{knitr::rmarkdown}
  %\VignetteEncoding{UTF-8}
---

```{r setup, include = FALSE}
knitr::opts_chunk$set(
  collapse = TRUE,
  comment = "#>"
)
```

```{r}
library(hydrotoolbox)
```

## IANIGLA dataset

El sistema de monitoreo meteorológico de alta montaña es un proyecto conjunto entre el Instituto
Argentino de Nivología, Glaciología y Ciencias Ambientales (IANIGLA),
la Agencia de Cambio Climático del Gobierno de la provincia de Mendoza y el Departamento General
de Irrigación (DGI); el mismo comprendió la instalación de siete estaciones meteorológicas de
última  generación para la medición, en tiempo real, de las principales variables del tiempo que
condicionan los intercambios de masa y energía entre la atmósfera y la superficie terrestre.

***

The high mountain meteorological monitoring system is a joint project between the *Instituto Argentino de Nivología, Glaciología y Ciencias Ambientales* (IANIGLA), the *Agencia de Cambio Climático del Gobierno* of the Mendoza province and the *Departamento General de Irrigación*
(DGI); it included the installation of seven state-of-the-art meteorological stations to
the measurement, in real time, of the main forcing variables (at surface level) that influence
the mass and energy exchanges between the atmosphere and the earth's surface.

## Reading individual files

La página web permite descargar las variables medidas en cada una de las siete estaciones. 
El paquete **hydrotoolbox** ofrece la posibilidad de leer estos archivos 
(formato *.csv*) de manera automática mediante la función `read_ianigla()`. Al hacerlo, se cargará
al *Global Environment* de **R** un `data.frame` con los datos del archivo original. Cabe destacar
que esta función rellena automáticamente los vacíos existentes entre registros con `NA_real_`.
Las siguientes líneas de código muestran cómo aplicar esta función con la estación Cuevas.

***

The website allows you to download the variables measured at each of the seven stations.
The **hydrotoolbox** package offers the ability to read these files (*.csv* format) automatically
using the `read_ianigla()` function. Doing so will load to the *Global Environment* the original 
series as `data.frame`. It should be noted that this function automatically fills the gaps between
records with `NA_real_`. The following lines of code show how to apply this function with the
Cuevas station.

```{r read_fun, eval=FALSE,fig.width = 6, fig.height = 4}
# set path to file
path_file <- system.file('extdata', 'ianigla_cuevas.csv',
             package = 'hydrotoolbox')

# read with default names
head( read_ianigla(path = path_file) )

# set column names
head(
read_ianigla(path = path_file,
             out_name = c('tair(°C)', 'rh(%)', 'patm(mbar)',
                           'p(mm)', 'wspd(km/hr)', 'wdir(°)',
                           'kin(kW/m2)', 'hsnow(cm)', 'tsoil(°C)' ) )
)
```

Si bien esta función resulta de gran utilidad, a medida que la cantidad de variables a analizar
crece, cargar estas tablas, ordenarlas y modificarlas, se vuelve tarea complicada. La solución
que ofrece **hydrotoolbox** es la de trabajar con los objetos y métodos que el paquete provee. 
En las siguientes secciones muestro cómo usarlos. 

***
 
Although this function is very useful, as the number of variables to be analyzed
grows, loading these tables, ordering and modifying them becomes a complicated task. 
The solution that **hydrotoolbox** offers is to work with the objects and methods 
that the package provides. In the following sections I will show you how to use them.


## Using classes and methods to build a meteorological station

Como menciono en los principios de diseño de este paquete (`vignette('package_overview', package = 'hydrotoolbox')`), los datos que se registran en las estaciones deben almacenarse en un mismo
objeto. Por ello primero habrá que crear dicho objeto (o estación hidro-meteorológica) y luego
usar `hm_build()`, un método que permite cargar automáticamente al objeto todas las variables
que la estación real registra. 

***

As I mentioned in the design principles of this package (`vignette ('package_overview', package = 'hydrotoolbox')`), the data that is recorded in the stations must be stored in the same
object. For this reason, you must first create the object (or hydro-meteorological station) and
then use `hm_build()`, a method that allows you to automatically load all variables to the object
that the real world station records.

```{r build, eval = FALSE, fig.width = 6, fig.height = 4}
# path to all example files
path <- system.file('extdata', package = 'hydrotoolbox')

# ianigla file
cuevas <- 
  hm_create() %>%
  hm_build(bureau = 'ianigla', path = path,
           file_name = 'ianigla_cuevas.csv',
           slot_name = c('tair', 'rh', 'patm',
                         'precip', 'wspd', 'wdir',
                         'kin', 'hsnow', 'tsoil'),
           by = 'hour',
           out_name = c('tair(°C)', 'rh(%)', 'patm(mbar)',
                        'p(mm)', 'wspd(km/hr)', 'wdir(°)',
                        'kin(kW/m2)', 'hsnow(cm)', 'tsoil(°C)' )
          ) 
```

Dado que la función constructora es la única que difiere de lo desarrollado para 
los datos del SNIH, recomiendo (re)visitar esta viñeta (`vignette('snih_arg', package = 'hydrotoolbox')`)

***

Since the constructor function is the only one that differs from what was developed for
SNIH data, I recommend (re)visiting this vignette (`vignette ('snih_arg', package = 'hydrotoolbox')`)
